最  高  行  政  法  院  裁  定
                                     100年度裁字第2648號
上  訴  人  高雄市政府
代  表  人  陳菊
被 上訴 人  蔡俊良即大龍遊藝場
上列當事人間商業登記法事件，上訴人對於中華民國100年8月9
日高雄高等行政法院100年度訴更一字第12號判決，提起上訴，
本院裁定如下：
    主  文
上訴駁回。
上訴審訴訟費用由上訴人負擔。
    理  由
一、按對於高等行政法院判決之上訴，非以其違背法令為理由，
    不得為之，行政訴訟法第242條定有明文。依同法第243條第
    1項規定，判決不適用法規或適用不當者，為違背法令；而
    判決有同條第2項所列各款情形之一者，為當然違背法令。
    是當事人對於高等行政法院判決上訴，如依行政訴訟法第24
    3條第1項規定，以高等行政法院判決有不適用法規或適用不
    當為理由時，其上訴狀或理由書應有具體之指摘，並揭示該
    法規之條項或其內容；若係成文法以外之法則，應揭示該法
    則之旨趣；倘為司法院解釋或本院之判例，則應揭示該判解
    之字號或其內容。如以行政訴訟法第243條第2項所列各款情
    形為理由時，其上訴狀或理由書，應揭示合於該條項各款之
    事實。上訴狀或理由書如未依此項方法表明，或其所表明者
    與上開法條規定不合時，即難認為已對高等行政法院判決之
    違背法令有具體之指摘，其上訴自難認為合法。
二、本件被上訴人蔡俊良前經申准於高雄市○○區○○○路528
    號1樓獨資開設之「大龍遊藝場」（下稱系爭遊藝場），領
    有上訴人核發之民國94高市府建2商字第19778986-1號營利
    事業登記證（登記營業項目：J701010電子遊戲場業），及
    電子遊戲場營業級別證（編號：限008）。嗣經財政部高雄
    市國稅局三民分局以98年2月11日財高國稅3營業字第098000
    2654號函通報上訴人所屬經濟發展局：系爭遊藝場已擅自他
    遷並逾6個月以上之情事，違反商業登記法第29條第1項第2
    款之規定，經上訴人所屬經濟發展局以98年3月30日高市府
    經2字第0980018530號函通知被上訴人申辯，惟其未依行政
    程序法第105條規定於期限內提出申辯，上訴人乃依商業登
    記法第29條規定，以98年5月11日高市府經2字第0980027481
    號函（下稱原處分）廢止其商業登記暨註銷電子遊戲場業營
    業級別證。被上訴人不服，提起訴願，經經濟部以訴願逾期
    為由，為訴願不受理之決定，被上訴人提起行政訴訟，經原
    審99年11月30日99年度訴字第301號裁定駁回(下稱原審前裁
    定)被上訴人之訴後，被上訴人提起抗告，經本院100年度裁
    字第1029號裁定(下稱本院前裁定)廢棄原裁定，發回原審更
    為審理後，原審以100年度訴更一字第12號判決(下稱原判決
    )將訴願決定及原處分均撤銷，上訴人不服，提起本件上訴
    ，主張：被上訴人確有應受送達處所不明之情形，上訴人將
    原處分以公示送達，尚無不合，原判決顯與行政程序法第78
    條第3項規定不符等語。上訴意旨雖以該判決違背法令為由
    ，惟上訴人前因未將原處分合法送達於被上訴人，經本院前
    裁定將原審前裁定廢棄，發回原審法院更行審理，嗣由原審
    審認被上訴人起訴合法明確後，為實體之判決。上訴人徒就
    原審取捨證據、認定事實之職權行使，指摘其為不當，而未
    具體表明原判決有其他合於不適用法規、適用法規不當、或
    行政訴訟法第243條第2項所列各款之情形，難認對該判決之
    如何違背法令已有具體之指摘。依首開規定及說明，應認其
    上訴為不合法。
三、據上論結，本件上訴為不合法。依行政訴訟法第249條第1項
    前段、第104條、民事訴訟法第95條、第78條，裁定如主文
    。
中    華    民    國    100   年    11    月    3     日
                    最高行政法院第五庭
                        審判長法官  黃  合  文
                              法官  鄭  忠  仁
                              法官  劉  介  中
                              法官  帥  嘉  寶
                              法官  陳  鴻  斌

以  上  正  本  證  明  與  原  本  無  異
中    華    民    國    100   年    11    月    3     日
                              書記官  王  福  瀛